# 《企业会计准则第 3030 号——财务报表列报》应用指南（ 20142014 ）出处

提问人：a503290243 时间：2020-03-30 08:05:20
《企业会计准则第 30 号——财务报表列报》应用指南（ 2014 ）是谁发布的，网络上存在这份文件，但却找不到出处，能找到的只是 财会〔 2014 〕 7 号 更新《企业会计准则第 30 号——财务报表列报》，无法确认这个指南的作者，求助大神当时更新准则时是否出了配套指南，还是说这份指南是伪书，或是民间版？

回答人：chenyiwei
这是财政部会计司组织编写的书籍，由中国财政经济出版社出版，为该准则的官方应用指南。可到该出版社的网店订购。